【裁判字號】    96,訴,2420
【裁判日期】    970118
【裁判案由】    重利等
【裁判全文】
臺灣臺中地方法院刑事判決              96年度訴字第2420號
公  訴  人  臺灣臺中地方法院檢察署檢察官
被      告  甲○○
            子○○
上二人共同
選任辯護人  羅豐胤律師
            黃幼蘭律師
被      告  辛○○
            丁○○
            庚○○
                    （現另案於臺灣臺中看守所羈押中）
            壬○○
            戊○○
上  一  人
選任辯護人  林坤賢律師
            邱華南律師
上列被告等因重利等案件，經檢察官提起公訴（九十五年度偵字
第一一六○一號），本院判決如下：
    主    文
甲○○、子○○共同乘他人急迫貸以金錢，而取得與原本顯不相
當之重利為常業，甲○○處有期徒刑貳年陸月，扣案如附表三編
號一至十所示之物，均沒收；子○○處有期徒刑壹年，減為有期
徒刑陸月，如易科罰金，以銀元佰元即新臺幣玖佰元折算壹日
，扣案如附表三編號一至十所示之物，均沒收。
辛○○共同以加害生命、身體之事，恐嚇他人致生危害於安全，
處有期徒刑陸月，如易科罰金，以銀元佰元即新臺幣玖佰元折
算壹日，減為有期徒刑月，如易科罰金，以銀元佰元即新臺
幣玖佰元折算壹日。
丁○○共同乘他人急迫貸以金錢，而取得與原本顯不相當之重利
為常業，處有期徒刑壹年肆月，減為有期徒刑捌月，扣案如附表
三編號一至十、附表四編號一所示之物，均沒收。又共同以加害
生命、身體之事，恐嚇他人致生危害於安全，處有期徒刑柒月，
減為有期徒刑月又拾五日。應執行有期徒刑拾月，扣案如附表
三編號一至十、附表四編號一所示之物，均沒收。
庚○○共同乘他人急迫貸以金錢，而取得與原本顯不相當之重利
為常業，處有期徒刑壹年肆月，減為有期徒刑捌月，扣案如附表
三編號一至十、附表四編號一所示之物，均沒收。又共同以加害
生命、身體之事，恐嚇他人致生危害於安全，處有期徒刑陸月，
減為有期徒刑月。應執行有期徒刑玖月，扣案如附表三編號一
至十、附表四編號一所示之物，均沒收。
壬○○乘他人急迫貸以金錢，而取得與原本顯不相當之重利為常
業，處有期徒刑肆月，如易科罰金，以銀元即新臺幣玖佰元折算
壹日，減為有期徒刑貳月，如易科罰金，以銀元佰元即新臺幣
玖佰元折算壹日。又共同以加害生命、身體之事，恐嚇他人致生
危害於安全，處有期徒刑陸月，如易科罰金，以銀元佰元即新
臺幣玖佰元折算壹日，減為有期徒刑月，如易科罰金，以銀元
佰元即新臺幣玖佰元折算壹日。應執行有期徒刑肆月，如易科
罰金，以銀元佰元即新臺幣玖佰元折算壹日。
戊○○共同以加害生命、身體之事，恐嚇他人致生危害於安全，
處有期徒刑陸月，如易科罰金，以銀元佰元即新臺幣玖佰元折
算壹日，減為有期徒刑月，如易科罰金，以銀元佰元即新臺
幣玖佰元折算壹日。
    犯罪事實
一、甲○○前因犯重利及妨害自由等罪，經本院分別判處應執行
    有期徒刑一年一月，緩刑五年確定（未構成累犯）。詎其不
    知悔改，於緩刑期間內，與其妻子○○共同基於常業重利之
    犯意聯絡，自民國九十三年二月間某日起至九十五年五月二
    十六日為警查獲時止，在臺中市北屯區○○○路○段一○九
    號之「友愛無線電計程車行旅順休息站」（下稱旅順休息站
    ）經營地下錢莊，由甲○○擔任負責人，子○○則負責記帳
    ，而招攬不特定人向甲○○借款，以如附表一所示之計息方
    式，並要求借款人須交付身分證影本及簽發本票以供擔保，
    借貸予急需資金周轉之計程車司機或輾轉得知彼有從事放款
    業務之人，甲○○並僱用具有常業重利之犯意聯絡之庚○○
    、丁○○（均自九十五年二月間某日起至九十五年五月二十
    六日被查獲時止，以按件計酬方式共同受僱用），負責收取
    利息，其等即以此分工之方式，貸與急迫用錢之人，以賺取
    高額利息供渠等生活之用，並恃以為業。嗣有如附表一所示
    之人因經濟拮据亟需用錢，即分別與甲○○聯繫，並以上開
    計息方式，各自於附表一所示之時間、地點向甲○○借款如
    附表一所示不等之金額，甲○○則以上開放款方式借款並取
    得擔保，嗣後再由甲○○本人或委由庚○○、丁○○出面按
    期收取利息，而取得與原本顯不相當之重利（平均借款年利
    率達百分之一○八至百分之三六○不等），並以之為常業（
    詳細借款時間、地點、借款金額、計息方式、利率，均詳如
    附表一所示）。
二、甲○○因借款人未○○、卯○○及午○○等人無法正常繳付
    利息，竟基於恐嚇危害安全之概括犯意，分別於：(一)九十四
    年三、四月間某日，撥打電話給住於臺中市○○區○○路三
    段一二○號之未○○與辰○○，表示未○○借款本息總計尚
    欠新臺幣（下同）五萬元未還，並在電話中即以言詞分別對
    未○○及其妻辰○○恫稱：「你如果不還錢的話，我們有我
    們的作法」、「你也可以不還錢」、「你如果不還錢的話，
    我們有我們的做法」、「你最好不要惹我生氣」等加害未○○、辰○○生命、身體之事恐嚇未○○、辰○○二人，使未
    ○○、辰○○二人心生恐懼，致生危害於未○○、辰○○之
    安全。(二)九十五年五月二日某時，在不明地點，以言詞向卯
    ○○恐嚇稱：「你至少要繳二千元之利息，不然你就趕快跑
    路，否則讓我遇到就要把你抓走」等加害卯○○自由之事，
    恐嚇卯○○，使卯○○心生恐懼，致生危害於卯○○之安全
    。(三)九十五年五月十八日某時，在不明地點，以言詞向午○○恫：「這期你至少要繳三、四萬元，不然你就趕快跑路，
    否則讓我遇到就要把你抓走」等加害午○○自由之事，恐嚇
    午○○，使午○○心生恐懼，致生危害於午○○之安全。
三、癸○○（另經本院判處有期徒刑一年，減為有期徒刑六月）
    基於常業重利之犯意，自九十三年十二月某日起，在臺中市
    ○○路之「友愛無線電計程車行進德休息站」（下稱進德休
    息站）經營地下錢莊，以招攬不特定人向之借款，借款方式
    係以每貸放款一萬元時，以十天為一期，每期利息一千元，
    事先預扣第一期利息（換算年利率為百分之三六○），並要
    求借款人須交付身分證影本及簽發本票以供擔保之方式，借
    貸予急需資金周轉之計程車司機或輾轉得知彼有從事放款業
    務之人，癸○○並僱用具有常業重利之犯意聯絡之庚○○、
    丁○○（均自九十五年二月間某日起至被查獲時止，以按件
    計酬方式共同受癸○○僱用）（庚○○、丁○○二人另經本
    院審理中），負責收取利息，其等即以此分工之方式，貸與
    急迫用錢之人，以賺取高額利息供渠等生活之用，並恃以為
    業。嗣有如附表二所示之乙○○、丙○○、己○○、丑○○
    等人因經濟拮据亟需用錢，即分別與癸○○聯繫，並以上開
    計息方式，各自於附表二所示之時間、地點向癸○○借款如
    附表所示不等之金額，癸○○則以上開放款方式借款並取得
    擔保，嗣後再由癸○○本人或委由庚○○、丁○○出面按期
    收取利息，而取得與原本顯不相當之重利，並以之為常業（
    詳細借款時間、地點、借款金額、計息方式，均詳如附表二
    所示）。
四、壬○○基於重利之犯意，於九十五年四月十八日，趁巳○○
    需錢孔急周轉之際，即以貸放款三萬元，十天為一期，每期
    利息三千元，並事先預扣第一期利息（換算年利率為百分之
    三六○），並要求巳○○須交付身分證影本及簽發面額十萬
    元之本票以供擔保，以此方式借貸予急需資金周轉之巳○○
    ，而取得與原本不相當之重利。
五、辛○○因受託收取陳珮瑩積欠涂明壽之債務未果，竟與丁○○、戊○○、庚○○及壬○○等人共同基於恐嚇危害安全之
    犯意聯絡，於九十五年二月二十三日中午某時，將陳珮瑩先
    前所簽發之本票影本一張及陳珮瑩照片三張，交予丁○○三
    人，指示丁○○、戊○○、庚○○、壬○○等三人至臺中市
    ○區○○街三十巷四號向陳珮瑩催討債務，嗣丁○○、戊○○、庚○○、壬○○夥同其餘姓名年籍不詳之成年男子二人
    於同日下午依指示前往臺中市○區○○街三十巷四號寅○○
    住處催討債務，嗣寅○○表示其已與陳珮瑩離婚七、八年，
    陳珮瑩所積欠之債務與其無關，並陳珮瑩業已清償一百七十
    萬元，丁○○、戊○○、庚○○、壬○○及其餘三名姓名年
    籍不詳之成年男子即圍站在寅○○身旁，並由丁○○以言詞
    向寅○○恫稱：「欠款就是三百二十萬元啦！我們找不到陳
    珮瑩，你是她前夫，不管啦！就是要你還錢，不還的話，否
    則你要將房子過戶給我們抵債，不還錢的話，我們就要對你
    及你小孩不利」等加害寅○○及其小孩生命、身體之事，恐
    嚇寅○○，致使寅○○心生畏懼而生損害於寅○○。辛○○
    於接獲丁○○告知上情後，即撥打電話予寅○○催討，並指
    示丁○○、戊○○及壬○○等人，於同年月二十三日晚間某
    時及二十四日凌晨，將印製有「借錢不還、「欠錢不還，居
    心何在」及陳珮瑩照片之海報，張貼於寅○○上開住處之電
    線桿及社區外牆上，以催索陳珮瑩債務。
六、嗣於九十五年五月二十六日上午七時四十分許，為警在甲○○位於臺中市北屯區○○○○街二十號七樓之居所查獲，並
    當場扣得如附表三所示之物，在癸○○位於臺中市○區○○
    路一百七十七巷四號三樓之六之居所查獲，並當場扣得如附
    表四所示之物，在壬○○位於臺中市○○路○段二三巷十之
    四號五樓之住處查獲，並扣得如附表五所示物，在丁○○位
    於臺中市○區○○路三五七號住處查獲，並扣得如附表六所
    示之物，在戊○○位於臺中市○○區○○路一段六八○號九
    樓之五住處查獲，並扣得如附表七所示之物。
七、案經內政部警政署刑事警察局移送臺灣臺中地方法院檢察署
    檢察官及臺中縣警察局烏日分局報請同署檢察官偵查起訴。
    理    由
一、證據能力之說明：
  (一)按檢察官職司追訴犯罪，就審判程序之訴訟構造言，檢察官
    係屬與被告對立之當事人一方，偵查中對被告以外之人所為
    之偵查筆錄，或被告以外之人向檢察官所提之書面陳述，性
    質上均屬傳聞證據。在理論上。如未予被告反對詰問、適當
    辯解之機會，一律准其為證據，似有違當事人進行主義之精
    神，對被告之防禦權亦有所妨礙；然而現階段刑事訴訟法規
    定檢察官代表國家偵查犯罪、實施公訴，必須對於被告之犯
    罪事實負舉證之責，依法其有訊問被告、證人及鑑定人之權
    ，證人、鑑定人且須具結，而實務運作時，偵查中檢察官向
    被告以外之人所取得之陳述，原則上均能遵守法律規定，不
    致違法取供，其可信性極高，為兼顧理論與實務，乃於修正
    刑事訴訟法時，增列第一百五十九條之一第二項，明定被告
    以外之人（含被害人、證人等）於偵查中向檢察官所為陳述
    ，除顯有不可信之情況外，得為證據（最高法院九十五年度
    臺上字第一○四四號判決參照）；復按刑事訴訟法第一百五
    十九條之一第二項，明定被告以外之人於偵查中向檢察官所
    為陳述，除顯有不可信之情況外，得為證據。所為「不可信
    之情況」，由法院審酌被告以外之人於陳述時之外在環境及
    情況而為判斷。而被告以外之人於偵查時，是否與被告對質
    ，與其陳述時之外在環境並無必然之關聯，自不得以偵查中
    未經被告詰問，逕認該陳述無證據能力。至該等陳述與事實
    是否相符，要屬證據證明力之問題，與證據能力之有無，不
    容混淆（最高法院九十四年度臺上字第七一三二號判決、九
    十五年度臺上字第一五八五號判決參照）；又證人於檢察官
    偵查中所為之陳述，審酌該陳述作成之客觀條件及環境，認
    其心理狀態健全，並無受到脅迫、利誘或詐欺，自非顯有不
    可信之情形，依刑事訴訟法第一百五十九條之一第二項之規
    定，亦得為證據（最高法院九十五年度臺上字第九三四號判
    決參照）。查證人未○○、寅○○於檢察官偵查中已具結陳
    述，且證人未○○於檢察官偵查中，就其向被告借款及遭催
    逼債務之情形供陳無誤，核與證人辰○○於警詢及檢察官偵
    查中證述情節相符；另證人寅○○於檢察官偵查中，就其前
    妻陳佩瑩積欠債務遭被告丁○○、戊○○及壬○○三人至其
    住處催討債務，並於檢察官偵查中明確指認被告，且就無法
    確認是否參與向其討債之人，亦明確供陳無法確認等語明確
    ，足見其等並無受到脅迫、利誘或詐欺之情形，且證人未○○、寅○○二人亦於檢察官偵查中結證明確，足見證人未○○、寅○○於警詢及檢察官偵查中所為具結之證詞，非顯有
    不可信之情形，是證人未○○、寅○○於檢察官偵查中之審
    判外陳述，有證據能力，合先敘明。
  (二)又按被告以外之人於檢察事務官、司法警察官或司法警察調
    查中所為之陳述，與審判中不符時，其先前之陳述具有較可
    信之特別情況，且為證明犯罪事實存否所必要者，得為證據
    。刑事訴訟法第一百五十九條之二定有明文。又該條所謂「
    具有較可信之特別情況」，係指證人於司法警察調查中所為
    之陳述，與審判中不符，而其先前之陳述，從客觀上之環境
    或條件等情況加以觀察，有足以取代審判中交互詰問之可信
    性保證者而言。證人所為之先前陳述，相較於審判中之陳述
    ，是否具有更可信之特別情況，應依其陳述時外部之客觀情
    況；而所謂「顯有不可信」、「相對特別可信性」、「絕對
    特別可信性」，係指陳述是否出於供述者之真意、有無違法
    取供情事之信用性而言，故應就偵查或調查筆錄製作之原因
    、過程及其功能等加以觀察其信性，據以判斷該傳聞證據是
    否有顯不可信或有特別可信之情況而例外具有證據能力，並
    非對其陳述內容之證明力如何加以論斷，二者層次不同，不
    容混淆（最高法院九十四年度臺上字第六二九號判決、九十
    四年度臺上字第七一三二號判決參照）。查：
  (1)證人辰○○、午○○、卯○○等人於警詢時所述遭被告甲○○以言詞恐嚇之陳述，及證人巳○○於警詢時所證述被告壬○○重利犯行之陳述，均屬證明本件犯罪事實存否所必要，
    而具有必要性無疑。
  (2)又本件證人辰○○、午○○、卯○○、巳○○等四人之警詢
    筆錄製作之原因，係出於被告經警查獲後，始循線通知證人
    辰○○、午○○、卯○○、巳○○說明製作警詢筆錄，且證
    人辰○○於本院審理時供陳其於警詢筆錄提到被告甲○○恐
    嚇其說連本金欠五萬元，其就跟被告說叫小弟來說，其全部
    歸還等語係實在等語；而證人午○○於本院審理時不爭執其
    確有為警詢筆錄內容之陳述，僅係其所為陳述係不實在，係
    誣告被告等語；證人卯○○於本院審理時供陳警詢筆錄確係
    其所受詢問製作，僅係其並未仔細看筆錄內容，其不確定警
    詢時是否有講有遭被告甲○○恐嚇之話，但員警並無強暴、
    脅迫或威脅其應配合員警為答話等語；證人巳○○於本院審
    理時自承警詢筆錄所述係實在，但係口誤，且員警亦無強暴
    、脅迫或威脅其應配合員警為答話等語，足認證人辰○○、
    午○○、卯○○、巳○○等人於警詢時所為陳述，確係為其
    等自由意志下所為任意性之陳述，並非遭詢問員警以強暴、
    脅迫或其他不正方法取得證人辰○○、午○○、卯○○、巳
    ○○之陳述甚明。
  (3)證人辰○○於本院審理時雖證稱：其聽到被告這樣打電話講
    後，並不會很害怕等語。惟證人辰○○於警詢時即證稱：「
    九十四年一月份（農曆過年）何董（即被告甲○○）就恐嚇
    我們：「你們（即證人辰○○及未○○）連本金有還但還欠
    五萬元，我們就跟他講說，你叫小弟來收，我們全部歸還，
    但何董說沒有硬柪（筆錄誤載為應柪），還要我們歸還五萬
    元，若不還錢，他們會生氣，會發生怎麼事情，他們不知道
    （指對家人不利），造成我心生畏懼，我害怕他們對我家人
    不利，所以才同意歸還五萬元」等語明確，且於本院審理時
    亦證稱：其於警詢時所述「何董恐嚇我們說你連本金欠我們
    五萬元，我們跟他說你叫小弟來收，我們全部歸還」等語都
    實在，警詢當時剛發生不久，其印象比較深，且印象中被告
    甲○○有說再讓他（即被告甲○○）找不到其先生，他會生
    氣，其叫他不要生氣，其會請其先生再跟他連絡等語明確，
    並參諸證人辰○○於警詢時亦明確指認被告甲○○即係經營
    地下錢莊放高利貸之人，有指認筆錄及臺中縣警察局烏日分
    局指認犯罪嫌疑人紀錄表各一份在卷足憑，衡以證人辰○○
    於警詢就其夫未○○如何向被告甲○○借款，並遭被告甲○○以電話催債一事陳述明確，並已明確指認被告甲○○，參
    以本件證人辰○○製作警詢筆錄之原因係被告甲○○遭查獲
    後始循線知悉並通知證人辰○○製作警詢筆錄等情，足見證
    人辰○○於警詢時之證述確係出於其真意，亦無經員警違法
    取供情事，且被告甲○○當時業已為員警查獲，證人辰○○
    亦無配合員警以查緝被告甲○○等人之必要，又警詢時員警
    僅係詢問證人是否遭暴力討債及情節，而證人辰○○即明確
    陳述遭恐嚇之細節，且明確表示係因害怕被告甲○○對其家
    人不利，才同意歸還五萬元等語，並非經員警詢問是否因此
    恐懼而為回答，是證人辰○○於警詢所述係遭被告甲○○恐
    嚇且心裡恐懼一事應屬為真，且具有特別可信之情形，揭諸
    上開說明，證人辰○○於警詢時所為證述，自有證據能力，
    其於本院審理時所稱：其並不會害怕，且其先生告訴其，被
    告甲○○知道其先生最怕其，所以被告說如果不還他有他的
    作法，就是要讓其知道等語，惟證人辰○○於本院審理時即
    證稱：其接到好幾通電話，都是找其先生，總共約五次，只
    有一次打來講上開他會生氣的話，其叫他不要生氣，其會請
    其先生跟他聯絡等語，足見證人辰○○亦確有接獲被告甲○○以電話中打電話跟其表示要找其先生未○○，並表示如再
    找不到未○○，被告甲○○即會生氣，而當時證人辰○○即
    應已知悉其夫未○○與被告甲○○之借貸關係，是何來如果
    未○○不還錢，就要讓證人辰○○知道之情形，是證人辰○○於本院審理時所證稱：被告甲○○並無恐嚇其及其先生，
    且其與其先生並不會害怕等語，核屬事後迴護被告之詞，並
    無足採。
  (4)證人午○○於本院審理時雖證稱：被告甲○○並無自己或找
    人以電話或直接找其催討利息或本金，且係另一組人馬恐嚇
    其向其逼債，其係誣告被告等語。惟證人午○○於警詢即係
    明確指認係被告甲○○、丁○○向其討債，並有指認筆錄及
    臺中縣警察局烏日分局指認犯罪嫌疑人紀錄表各一份在卷足
    憑，且參以證人午○○於警詢時，員警僅係詢問證人午○○
    有無遭暴力討債，證人午○○即明確表示遭被告甲○○帶領
    小弟至其住處巷口催討債務及遭恐嚇之細節，且證人午○○
    於本院審理時供陳其係向被告甲○○本人借錢，嗣後被告甲○○並無找人來向其要債或討利息等語，是依證人午○○所
    述，其於借款時及借款後，均應未曾見過被告丁○○，何以
    於警詢時得以明確指認被告甲○○及未曾見過面之被告丁○○，並知悉被告丁○○係被告甲○○之小弟之身分關係，足
    見證人午○○於警詢時所為證述之情形應屬真實，且具有特
    別可信之情形，揭諸上開說明，證人午○○於警詢時所為證
    述，自有證據能力；又參以被告甲○○於本案查獲後，主動
    跟證人午○○和解，並免除證人午○○之債務等情，並證人
    午○○亦未能提出任何其有向除被告甲○○、癸○○以外之
    人借款之證明，其於本院審理時所證稱，核屬事後迴護被告
    之詞，並無足採。
  (5)證人卯○○於本院審理時雖稱：被告甲○○並無對其恐嚇，
    其於警詢並無為被告甲○○恐嚇其之陳述等語。惟查，證人
    卯○○於本院審理時亦證稱：員警並未對其刑求逼供，亦無
    強迫其要按員警之說詞回答，並無要其如何回答，警詢筆錄
    是採一問一答方式製作，其係警察問其甚麼其就答甚麼等語
    明確。且本件係經員警查獲被告甲○○等人經營之地下錢莊
    之後，始循線知悉證人卯○○而通知證人卯○○到案說明有
    無向被告甲○○借款之情事，且證人卯○○於警詢時，員警
    僅係詢問證人卯○○為何借款？已繳多少利息？是否還款完
    畢及是否遭受暴力討債等情，而證人卯○○即證稱：最近真
    的沒錢繳利息，於九十五年五月二日何董（即被告甲○○）
    就恐嚇其：「這期你至少要繳二千元利息，不然你就趕快跑
    路，否則讓我遇到就要把你捉走」，致使其的電話號碼沒有
    認識，其都不敢接，因其害怕會被他們捉走，心生恐懼等語
    ，證人卯○○於警詢時就其如何遭被告以何言詞恐嚇，並且
    遭恐嚇後之反應均明確陳述，又其於警詢時亦明確指認被告
    甲○○等情，顯見其於警詢時之證述確係出於其真意，亦無
    經員警違法取供情事，且被告甲○○當時業已為員警查獲，
    證人卯○○亦無配合員警以查緝被告之必要，是證人卯○○
    於警詢所述係遭被告甲○○恐嚇且心裡恐懼一事應屬為真，
    且具有特別可信之情形，揭諸上開說明，證人卯○○於警詢
    時所為證述，自有證據能力，證人卯○○於本院審理時雖稱
    ：其於警詢時並無陳述被告甲○○恐嚇其，其未仔細看警詢
    筆錄等語，惟見諸證人卯○○於員警詢問其所述是否實在及
    有無補充意見時，證人卯○○回答：「均實在，希望警方能
    將這些吸血鬼依法偵訊」等語明確，益見證人卯○○確已知
    悉其所製作筆錄之內容，且明確表示希望員警偵辦被告甲○○所經營之地下錢莊甚明，是其於本院審理時改稱並未陳述
    警詢筆錄內容且未仔細看警詢筆錄等語，核屬事後迴護被告
    之詞，並無足採。
  (6)證人巳○○於警詢時證稱：其向被告壬○○借三萬元，利息
    每十天一期，每期利息三千元等語，於檢察官偵查中及本院
    審理時則改證稱：其有向被告壬○○借款三萬元，但沒有算
    利息，警詢筆錄是順著員警的話回答等語，惟查，證人巳○○於警詢時證稱：其於九十五年四月十八日向被告壬○○借
    款三萬元，利息每十天為一期，每期三千元，其開立面額九
    萬元之本票是作為借款擔保，因為被告壬○○告知如果三萬
    元沒還利息就持續繳，如果一次能繳三萬元，就直接繳完三
    萬元，然後就歸還本票，其借錢迄今（即九十五年五月二十
    六日製作警詢筆錄時）共繳納四期利息，已繳納一萬二千元
    利息（不含本金），其因缺錢急用所以向被告壬○○借錢，
    其僅向被告壬○○借過一次錢等語明確，證人巳○○於警詢
    時就借款次數、金額、擔保方式均已詳細說明。而其於本院
    審理時則證稱：其向被告壬○○借款三萬元，簽立九萬元（
    證人巳○○口誤金額為十萬元）本票一張及國民身分證正本
    交給被告壬○○，之前其向被告壬○○借款均未簽發本票，
    因為這次向被告壬○○借款之金額比較大，所以簽本票等語
    明確，是證人巳○○如僅係向被告壬○○借款三萬元，且未
    有計算利息，何以係簽立票面金額九萬元之本票，並且同時
    交付國民身分證正本給被告壬○○昨為擔保，且參酌證人巳
    ○○於檢察官偵查中證稱其先前係向被告壬○○借款六萬元
    左右，中間有少部分還錢等語，是如證人巳○○於本案借款
    三萬元前，僅向被告壬○○借款六萬元，且已歸還部分本金
    ，且該合計九萬元之借款均未計算利息，何以證人巳○○仍
    須簽發面額九萬元之本票交予被告壬○○，是證人巳○○於
    檢察官偵查中及本院審理時所稱借款未計算利息等語，顯與
    常情未合，且參酌證人巳○○於本院審理時亦供證：警察並
    未對其威脅利誘或要其一定怎麼回答，警詢筆錄是實在的等
    語明確，足見證人巳○○之警詢筆錄確係依證人巳○○之真
    意所記載，並本件係員警查獲被告壬○○後始循線通知證人
    巳○○製作警詢筆錄，且參以證人巳○○於員警詢問有無遭
    暴力討債時，證人巳○○亦證稱並未遭暴力討債等語，顯見
    證人巳○○並無配合員警問話而回答之情形甚明，是證人巳
    ○○於檢察官偵查中及本院審理時所稱：並無計算利息云云
    ，顯係事後迴護被告壬○○之詞，並無足採。
二、訊據被告甲○○固坦承有常業重利之犯行，惟矢口否認有何
    恐嚇之犯行，辯稱：伊並無恐嚇鐘賢彥、卯○○、午○○等
    人之意思云云；被告子○○矢口否認有何常業重利犯行，辯
    稱：伊只是受伊夫即被告甲○○之指示紀錄，伊並不知所記
    載為何，亦不知被告甲○○有重利之行為，伊無參與被告甲○○之重利行為云云；被告辛○○矢口否認有何恐嚇危害安
    全犯行，辯稱：是被告丁○○找伊拿陳珮瑩的債權資料說要
    去處理，伊也沒有叫被告丁○○去催收，伊並無犯罪意圖云
    云；被告丁○○矢口否認有何常業重利及恐嚇危害安全之犯
    行，辯稱：依只有幫被告甲○○催收，並無使用暴力，伊也
    不知道被告甲○○及癸○○是開地下錢莊的，且伊只有與被
    告戊○○二人去找寅○○，但寅○○稱他與陳珮瑩已離婚，
    伊請寅○○給伊看離婚證書確認後就離開，伊並無與被告戊○○、壬○○等人恐嚇寅○○云云。被告戊○○矢口否認有
    何恐嚇危害安全犯行，辯稱：伊與被告丁○○有一同去找寅
    ○○一次，但伊沒有聽清楚被告丁○○講的內容，伊並不清
    楚被告丁○○有恐嚇寅○○云云；被告庚○○矢口否認有何
    常業重利及恐嚇危害安全等犯行，辯稱：伊沒有去收利息，
    被告甲○○叫伊去計程車行上班，工作內容是坐在那裡泡茶
    ，月薪一萬八千元，伊亦無與被告丁○○一同去找寅○○云
    云；被告壬○○矢口否認有何重利及恐嚇危害安全犯行，辯
    稱；伊借款給巳○○，並無算利息，且伊也沒有跟被告丁○○一起去找寅○○討債云云。惟查：
  (一)前揭犯罪事實，業據證人酉○○、卯○○、天○○、Ａ○○
    、宇○○、Ｂ○○、玄○○等人於警詢、證人戌○○、張若
    痒、亥○○等人於檢察官偵查中、證人宙○○○、蔡明哲、
    申○○、地○○、李旭紅、黃○○、未○○、Ａ○○、丑○○、丙○○、己○○、乙○○、巳○○等人於警詢及檢察官
    偵查中、證人辰○○、午○○、寅○○於警詢、檢察官偵查
    中及本院審理時、證人丁○○於本院審理時證述明確，且有
    電話號碼0000000000、0000000000、
    0000000000、0000000000號通訊監察
    譯文各一份、電話號碼0000000000、00000
    00000、0000000000、000000000
    0號通聯紀錄各一份在卷可憑，復有扣案如附表三、四所示
    之物可資佐證。
  (二)被告甲○○雖辯稱並無恐嚇被害人未○○、辰○○、卯○○
    及午○○等人，惟被告甲○○上開恐嚇被害人未○○、辰○○、卯○○、午○○等人之事實，業據證人未○○、辰○○
    於警詢、檢察官偵查中及證人卯○○、午○○於警詢證述明
    確，至證人辰○○、午○○、卯○○雖於本院審理時翻異前
    詞，改證稱被告甲○○並無以言詞恐嚇其等云云，惟證人辰
    ○○於警詢及檢察官偵查中證稱：其先生未○○於九十三年
    七、八月間向被告甲○○借錢，借得十幾萬元，利息每十天
    一期一萬多元，其係於九十四年過年前知道此情，一個月交
    三、四萬元利息，被告甲○○帶手下向其討債，並恐嚇若不
    還錢，他門會生氣，會發生甚麼事情，他們不知道（指對家
    人不利），造成其心生恐懼，所以同意歸還五萬元，於九十
    四年五月才還給被告甲○○，其先生未○○是以被告甲○○
    之電話號碼0000000000號行動電話聯絡借貸事宜
    等語明確，其於本院審理雖證稱：其並不會害怕，且其先生
    告訴其，被告甲○○知道其先生最怕其，所以被告說如果不
    還他有他的作法，就是要讓其知道等語，惟證人辰○○於本
    院審理時即證稱：其接到好幾通電話，都是找其先生，總共
    約五次，只有一次打來講上開他會生氣的話，其叫他不要生
    氣，其會請其先生跟他聯絡等語，足見證人辰○○亦確有接
    獲被告甲○○以電話中打電話跟其表示要找其先生未○○，
    並表示如再找不到未○○，被告甲○○即會生氣，而當時證
    人辰○○即應已知悉其夫未○○被告甲○○之借貸關係，是
    何來如果未○○不還錢，就要讓證人辰○○知道之情形，是
    證人辰○○於本院審理時所證稱：被告甲○○並無恐嚇其及
    其先生，且其與其先生並不會害怕等語，核屬事後迴護被告
    之詞，並無足採。又證人午○○雖於本院審理時證稱被告甲○○並未向其討債，且未曾恐嚇其，其係誣指被告甲○○及
    丁○○等語，然查，證人午○○供稱其係向另一組人馬借錢
    ，亦係遭另一組人恐嚇，惟就該組人馬之姓名、年籍均無法
    提供，且無任何向被告甲○○、癸○○以外人之借款之證明
    ，且如依證人午○○所述，被告甲○○並無找人要其出面處
    理債務，則被告甲○○與證人午○○並無恩怨，而以證人午
    ○○當時需錢恐急，衡情自無誣指被告甲○○以斷絕自己借
    款之來源，且依證人午○○所證其係向被告甲○○本人借款
    等語，則何以在未曾遭被告甲○○、丁○○等人出面討債而
    未見過被告丁○○之情形下，於警詢時即得明確指認被告丁○○，且證人午○○自承於案發後被告有於九十五年七月二
    十六日與其和解，免除證人午○○之債務等情，是證人午○○不免有經被告甲○○免除債務而為有利於被告之證述，其
    於本院審理時所為證述係誣告被告甲○○、丁○○等語，核
    屬事後迴護被告之詞，亦無足採。另證人卯○○於本院審理
    時雖稱其於警詢時並未陳述有遭被告恐嚇之情形等語，惟證
    人卯○○於本院審理時亦證稱員警並未對其逼供，亦無強迫
    其要按員警之說詞回答，並無要其如何回答，警詢筆錄是採
    一問一答方式製作，其係警察問其甚麼其就答甚麼等語明確
    ，且參以本件係經員警查獲被告甲○○等人經營之地下錢莊
    之後，始循線知悉證人卯○○而通知證人卯○○到案說明有
    無向被告甲○○借款之情事，員警亦無要求證人卯○○配合
    說詞製作筆錄之必要，是證人卯○○於本院審理時所為證述
    ，亦屬事後迴護被告之詞，尚無足採。
  (三)被告辛○○、丁○○、戊○○、壬○○、庚○○等人雖辯稱
    並無對證人寅○○以恐嚇方式催討債務等語，被告辛○○並
    辯稱其不知被告丁○○去討債之情形，而證人寅○○於本院
    審理時雖證稱：其並不害怕被告丁○○對其說如不還錢要對
    其及其小孩不利等語。然查，證人寅○○於警詢、檢察官偵
    查中及本院審理時證稱：九十五年二月二十三日下午，有六
    名男子找其要債，但其表示錢不是其借的，他們說是其前妻
    陳珮瑩欠涂明壽三百五十萬元，不管如何，要其還錢，來的
    六個人中有被告丁○○、壬○○、庚○○，其有在警詢中指
    認出來，另外被告戊○○也有在場，被告丁○○對其說如果
    不還錢要小心一點，說要對其及其小孩不利等語，被告丁○○在說該恐嚇言詞時，其他的人都圍在其旁邊距離約一、二
    步，且那六個人中有一個人拿著一個黑色的包包，其怕裡面
    有手槍或兇器，聽到被告丁○○說這些話，害怕當然會害怕
    ，且因被告丁○○等人對其暴力討債，造成其全家生活在恐
    懼中，其大女兒並因此不敢回家居住等語明確，又被告辛○○自承其係受人之託要向陳珮瑩收欠款，且被告丁○○要拿
    支票向陳珮瑩討債，其並無反對等語明確，衡情被告辛○○
    既係受人請託向陳珮瑩收債，何以均無任何以電話或直接找
    尋借款人陳珮瑩催討之行為，顯與常情未合，又被告辛○○
    如無要向陳珮瑩收債，何以會取得陳珮瑩開立之本票，並將
    該本票交付予被告丁○○去催討債務，又被告戊○○亦供陳
    該陳珮瑩之支票影本及照片均係被告丁○○交給其保管，海
    報亦係其去印製的等語，是如丁○○僅係一人去找陳珮瑩催
    討債務，且於嗣後已發現被害人寅○○與陳珮瑩離婚而無關
    係，何以仍要被告戊○○印製「借錢不還」、「欠錢不還，
    居心不良」等語之海報，足見其等確有以恐嚇方式暴力討債
    之犯意聯絡甚明，被告辛○○、丁○○、戊○○、壬○○、
    庚○○等人所辯，委無足採。至證人即共犯丁○○於本院審
    理時雖證稱：其僅有與被告戊○○二人一同去找被害人寅○○，被告壬○○、庚○○並未在場，且係其向辛○○拿本票
    要討債等語；證人戊○○於本院審理時雖證稱：其僅與被告
    丁○○二人一起去找寅○○等語，惟查，被告辛○○、丁○○、戊○○、壬○○、庚○○等人確有共同為上開恐嚇犯行
    ，業據證人寅○○證述明確，核如前述，且查，證人戊○○
    證稱其僅與被告丁○○二人一起去找被害人寅○○一次等語
    ，證人丁○○則證稱其與戊○○去找被害人寅○○二次，第
    二次才遇到寅○○等語，就至被害人寅○○住處究竟一次或
    二次，證人戊○○、丁○○所述不一，即屬有疑，雖證人戊○○於證人丁○○證稱去過二次後，始改稱遇到人只有一次
    ，至於其他時間有無過去記不得等語，顯係事後附和之詞，
    並無足採。被告等人前開所辯，均無足採。
  (四)被告壬○○雖辯稱其借款予巳○○並無收取利息云云。惟查
    ，證人巳○○於警詢時證稱：其於九十五年四月十八日向被
    告壬○○借款三萬元，利息每十天為一期，每期三千元，其
    開立面額九萬元之本票是作為借款擔保，因為被告壬○○告
    知如果三萬元沒還利息就持續繳，如果一次能繳三萬元，就
    直接繳完三萬元，然後就歸還本票，其借錢迄今（即九十五
    年五月二十六日製作警詢筆錄時）共繳納四期利息，已繳納
    一萬二千元利息（不含本金），其因缺錢急用所以向被告壬○○借錢，其僅向被告壬○○借過一次錢等語明確。證人巳
    ○○嗣後雖改稱：並未約定利息云云。惟證人巳○○於本院
    審理時亦證稱：其向被告壬○○借款三萬元，簽立十萬元本
    票一張及國民身分證正本交給被告壬○○，之前其向被告壬○○借款均未簽發本票，因為這次向被告壬○○借款之金額
    比較大，所以簽本票等語明確，是證人巳○○如僅係向被告
    壬○○借款三萬元，且未有計算利息，何以係簽立票面金額
    九萬元之本票，並且同時交付國民身分證正本給被告壬○○
    昨為擔保，且參酌證人巳○○於檢察官偵查中證稱其先前係
    向被告壬○○借款六萬元左右，中間有少部分還錢等語，是
    如證人巳○○於本案借款三萬元前，僅向被告壬○○借款六
    萬元，且已歸還部分本金，且該合計九萬元之借款均未計算
    利息，何以證人巳○○仍須簽發面額九萬元之本票交予被告
    壬○○，是證人巳○○於檢察官偵查中及本院審理時所稱借
    款未計算利息等語，顯與事實未合，顯係事後迴護被告壬○○之詞，並無足採。
  (五)被告子○○雖辯稱其僅係受被告甲○○指示記載並不知所記
    載為何，亦不知被告甲○○有重利之行為，伊無參與被告甲○○之重利行為云云。然查，依卷附之通聯紀錄所示，被告
    甲○○於九十五年五月六日十八時十四分二十六秒撥打電話
    予其妻即被告子○○詢問借款人之電話號碼，於電話中被告
    子○○明確表示該名陳嘉文係於二十七日借款；又九十五年
    五月十八日十七時三十八分三十秒被告子○○撥打電話予被
    告甲○○，並於電話中對被告甲○○稱：大砲（即被告丁○○）問是否上班，其告知丁○○不用上班等語；並於同日十
    七時四十分五十二秒，被告子○○撥打電話予被告丁○○，
    於電話中告知被告丁○○當日不用上班，且依該電話通聯紀
    錄所示：「Ａ（即被告子○○）：豆漿昨天有拿給你嗎。Ｂ
    （即被告丁○○）：昨天沒有，今天應該會吧。Ａ：你晚一
    點再催一下。Ｂ：好。」等語明確（見附件三內政部警政署
    刑事警察局搜索票聲請書第一一五頁、第一一六頁背面）。
    足見被告子○○知悉被告甲○○對外放款收取利息，並僱用
    被告丁○○向借款人收取利息，且有指示被告丁○○催收利
    息之情形，且參諸扣案之黑色筆記本所示，其上均只有記載
    借款人之姓名及記載「×１」、「×２」、「×３」，並記
    載數字外，其餘均無其他記載，且被告甲○○於警詢時亦供
    陳其中頁首記載「小胖」、「大炮」之頁面內容為其所記，
    其餘部分則為被告子○○所記載，顯見被告甲○○並無不能
    書寫之情形，而以該記載內容所示，亦無必須委請他人代為
    書寫之必要，衡以上開被告子○○亦有指示被告丁○○催收
    之情形，足認被告子○○知悉被告甲○○貸放收取重利之行
    為，且參與其中之記帳工作甚明，被告子○○所辯，核屬卸
    責之詞，並無足採。
  (六)綜上所述，本案事證明確，被告等人所辯均無足採，其等犯
    行均堪認定。
三、按刑法上所謂常業犯，指反覆以同種類行為為目的之社會活
    動之職業性犯罪而言，至於犯罪所得之多寡，是否恃此犯罪
    為唯一之謀生職業，則非所問，縱令兼有其他職業，仍無礙
    於該常業犯罪之成立（最高法院八十五年臺上字第五一○號
    判例意旨參照）。查被告出資經營地下錢莊，貸放款項予附
    表一所示之不特定人，並由自己或委由其餘被告庚○○、丁○○收取高利，於客觀上顯有反覆放款之行為，並由以收取
    重利為業維生。是核被告甲○○、子○○、丁○○、庚○○
    所為，係犯修正前刑法第三百四十五條之常業重利罪（被告
    甲○○、子○○、丁○○、庚○○等人行為後，於九十五年
    七月一日開始施行之刑法，已將第三百四十五條常業重利罪
    之規定刪除，被告就原被訴上開常業重利犯行，如依新法規
    定，每次均應按同法第三百四十四條之重利罪論處，並數罪
    併罰。惟依修正刪除前之常業重利罪之規定，則就被告甲○○、子○○、丁○○、庚○○等人多次重利犯行，僅論以一
    罪之常業重利罪，比較新舊法之結果，自以修正前之常業重
    利規定，有利於被告甲○○、子○○、丁○○、庚○○等人
    ，爰依刑法第二條第一項前段，適用有利於被告甲○○、子
    ○○、丁○○、庚○○等人之修正前刑法第三百四十五條之
    常業重利罪規定論處），被告甲○○、丁○○、庚○○另涉
    犯同法第三百零五條之恐嚇危害安全罪；被告壬○○所為，
    係犯同法第三百四十四條之重利罪（查被告壬○○行為後，
    刑法常業重利罪業已刪除，是被告犯後法律已有變更，又刑
    法第三百四十四條之普通重利罪，其法定本刑為一年以下有
    期徒刑、拘役或科或併科一千元以下罰金；而修正前之刑法
    第三百四十五條之常業重利罪其法定本刑為五年以下有期徒
    刑，得併科三千元以下罰金。本件被告壬○○所為重利行為
    僅有一次，經比較新舊法結果，應依刑法第二條第一項之規
    定，適用有利於被告壬○○之法律，即適用被告行為時之刑
    法第三百四十四條第一項之普通重利罪處罰）及第三百零五
    條之恐嚇危害安全罪；被告辛○○所為，係犯同法第三百零
    五條之恐嚇危害安全罪。被告甲○○、子○○與所雇用負責
    收息工作之其餘被告丁○○、庚○○就常業重利犯行間，有
    犯意聯絡及行為分擔，為共同正犯；被告辛○○、丁○○、
    戊○○、壬○○就恐嚇危害安全犯行（恐嚇寅○○部分）間
    ，有犯意聯絡及行為分擔，亦為共同正犯（被告甲○○、子
    ○○、丁○○、庚○○、辛○○、戊○○、壬○○等人為上
    開行為時，刑法第二十八條規定為：「二人以上共同實施犯
    罪之行為者，皆為正犯」，修正施行後之規定則為：「二人
    以上共同實行犯罪之行為者，皆為正犯」，惟揆諸本條之修
    正理由係為釐清陰謀共同正犯、預備共同正犯、共謀共同正
    犯是否合乎本條規定之正犯要件，乃屬法理之明文化，而本
    件被告甲○○、子○○、丁○○、庚○○、辛○○、戊○○
    、壬○○等人乃分屬實行犯罪行為之正犯，則適用新舊法對
    被告處罰輕重相同，即無比較適用之問題，應依裁判時即修
    正後刑法第二十八條規定論以共同正犯，最高法院九十五年
    度臺上字第五六六九號、第五五八九號判決、九十五年第八
    次刑事庭會議決議及九十五年第二十一次刑事庭決議參照）
    。被告甲○○以恐嚇方式催討其常業重利之本息，所犯常業
    重利罪及恐嚇危害安全罪二罪間，有方法結果之牽連關係，
    為牽連犯，應依修正前刑法第五十五條之規定，從一重之常
    業重利罪處斷（按刑法第二條第一項所稱之法律，係指刑罰
    所依存的整體法律狀態，故法律有變更應指足以影響行為的
    可罰性與法律效果的法令因修正或廢止而有所變更而言。所
    以刑法法律變更概念，應界定在法律規定的改變，足以影響
    刑罰權判斷者而言，刑法總則的變更，自然會影響到個別犯
    罪的成立，乃至於法律效果的結構，自屬法律變更，應為新
    舊法之比較。而刑法修正之後，原屬牽連犯之數個犯罪行為
    ，依新法應數罪併罰，比較修正前之規定，可依裁判上一罪
    論處，顯然修正前之規定有利於被告甲○○，如仍依修正後
    之規定，對於被告甲○○極為不利，從而，解釋上對於刑法
    第二條之解釋，應包括此種影響罪刑加重之規定。本件被告
    甲○○於舊法時期所犯之常業重利罪及恐嚇危害安全罪，依
    裁判時之新法第二條第一項比較之結果，以舊法較有利於行
    為人，應依修正前刑法第五十五條之規定論以牽連犯，從一
    重處斷）。爰審酌被告等人之犯罪動機、目的係貪圖不法利
    益，被告甲○○經營地下錢莊收取重利之犯罪時間長達七、
    八年，趁他人之危，貸予金錢，賺取高額利息，損害社會風
    氣，及本件重利之被害人多達十七人，又被告甲○○遇未依
    約清償之借款人即以暴力脅迫討債，被告子○○僅係負責登
    帳，被告丁○○、庚○○受僱於被告甲○○負責催討被告甲○○重利貸放之本息，其等之分工、地位，被告壬○○趁人
    急需用錢之際，即貸放他人貸款以收取重利，被告辛○○、
    丁○○、戊○○、壬○○為催討債務，即以言詞恐嚇他人而
    為暴力討債，並被告甲○○僅坦承重利犯行，惟否認有恐嚇
    他人為暴力討債犯行，被告子○○、辛○○、丁○○、戊○○、庚○○、壬○○等人犯後均仍否認犯行等一切情狀，分
    別量處如主文所示之刑，且就被告丁○○、庚○○、壬○○
    部分，分別定其等應執行之刑（被告丁○○、庚○○、壬○○等人行為後，刑法第五十一條第五款已修正數罪併罰定其
    應執行者：「宣告多數有期徒刑者，於各刑中之最長期以上
    ，各刑合併之刑期以下，定其刑期。但不得逾三十年。」，
    與舊法規定之數罪併罰定其應執行者：「宣告多數有期徒刑
    者，於各刑中之最長期以上，各刑合併之刑期以下，定其刑
    期。但不得逾二十年。」之規定相較，自以舊法規定之定應
    執行刑之上限為二十年對行為人較為有利，此為影響行為人
    刑罰之法律效果，是被告丁○○、庚○○、壬○○等人行為
    後法律已有所變更，經比較新舊刑法第五十一條第五款之規
    定，應依刑法第二條第一項前段之規定，適用被告丁○○、
    庚○○、壬○○等人行為時之舊法，而定其應執行之刑），
    並被告辛○○、壬○○部分，各諭知易科罰金之折算標準【
    被告辛○○、壬○○二人行為後，罰金罰鍰提高標準條例第
    二條業已刪除，而刑法第四十一條第一項前段關於易科罰金
    之折算標準已由舊法之銀元一百元、二百元、三百元修正為
    新臺幣一千元、二千元、三千元，且修正前刑法第四十一條
    第二項之規定，併合處罰之數罪，各罪均得易科罰金，其應
    執行之刑逾六月者，亦得易科罰金，惟依修正後刑法第四十
    一條第二項之規定，且修正前刑法第四十一條第二項之規定
    ，併合處罰之數罪，各罪均得易科罰金，其應執行之刑未逾
    六月者，始得易科罰金，因均屬科刑規範事項之變更，其折
    算標準為裁判時所應諭知，自有就新舊法規定比較之必要，
    經比較新舊法結果，以被告辛○○、壬○○二人行為時之舊
    法較為有利於被告辛○○、壬○○二人，是依刑法第二條第
    一項前段之規定，應適用被告行為時之舊法即依修正前刑法
    第四十一條第一項前段（辛○○、壬○○部分）、第二項（
    壬○○部分）修正前罰金罰鍰提高標準條例第二條之規定，
    併諭知易科罰金之折算標準】。公訴人雖具體求刑被告甲○○應處有期徒刑四年八月、被告丁○○應處有期徒刑四年，
    惟本院審酌上情，認本件被告甲○○、丁○○應分別處如主
    文所示之刑為適當，公訴人所請尚有未洽，附此敘明。又被
    告子○○、辛○○、丁○○、戊○○、庚○○、壬○○等人
    之犯罪時間均係於中國民國九十六年罪犯減刑條例之基準日
    即九十六年四月二十四日以前，各應依該條例第二條第一項
    第三款之規定，減輕其等宣告刑二分之一，並被告子○○、
    辛○○、戊○○、壬○○等人，爰依同條例第九條之規定，
    適用修正前刑法第四十一條第一項前段之規定，分別併諭知
    易科罰金之折算標準【被告子○○、辛○○、戊○○、壬○○等人行為後，罰金罰鍰提高標準條例第二條業已刪除，而
    刑法第四十一條第一項前段關於易科罰金之折算標準已由舊
    法之銀元一百元、二百元、三百元修正為新臺幣一千元、二
    千元、三千元，因屬科刑規範事項之變更，其折算標準為裁
    判時所應諭知，自有就新舊法規定比較之必要，經比較新舊
    法結果，以被告行為時之舊法較為有利於被告子○○、辛○○、戊○○、壬○○等人，是依刑法第二條第一項前段之規
    定，應適用被告行為時之舊法即依修正前刑法第四十一條第
    一項前段（被告子○○、辛○○、戊○○、壬○○部分）、
    第四十一條第二項（被告壬○○部分）、修正前罰金罰鍰提
    高標準條例第二條之規定，併諭知易科罰金之折算標準】。
四、扣案如附表三編號一至十所示之物，為被告甲○○所有，供
    被告甲○○、子○○、庚○○、丁○○等人作為聯繫、廣告
    ，登帳以共同犯本案常業重利犯行所用之物；附表四編號一
    所示之ＮＥＣ牌行動電話一支（含門號000000000
    0號ＳＩＭ卡一張），係被告癸○○所有，供被告癸○○與
    被告庚○○、丁○○等人聯絡以共同犯本件常業重利犯行之
    物，均應依刑法第三十八條第一項第二款之規定，併予宣告
    沒收。另扣案如附表三編號十一所示之空白本票，雖係被告
    甲○○所有，並無證據證明係供犯本案所用之物；附表四編
    號二所示之癸○○第一銀行活期儲蓄存款存摺一本（帳號0
    0000000000號），係供被告癸○○個人日常生活
    所使用，並無證據證明係作為被告犯本件常業重利行為供附
    表二所示之被害人乙○○等人匯款之用；附表五編號二、三
    所示之物，並無證據證明係作為被告壬○○犯本案所用之物
    ；附表六、七所示之物，均無證據證明係供被告等人犯本案
    常業重利及恐嚇危害安全罪所用之物；又附表四編號三至七
    所示之國民身分證影本、本票等物，附表五編號一所示被害
    人巳○○為發票人之本票，均係被害人等人供作質押之用，
    則被告等人各自取得上開物品，僅供作渠等清償借款本息擔
    保之用，如借款人嗣後清償借款本息，被告等人仍須將該等
    物品分別返還於各該借款人，自難認係被告等人前開犯罪所
    得之物屬其等所有（最高法院九十二年度臺上字第二九二三
    號判決要旨參照），爰均不另為沒收之諭知。
據上論斷，應依刑事訴訟法第二百九十九條第一項前段，刑法第
二條第一項前段、第二十八條、第三百零五條、第三百四十四條
、修正前刑法第三百四十五條、第五十五條、第五十一條第五款
、第四十一條第一項前段、第二項、刑法第三十八條第一項第二
款，中華民國九十六年罪犯減刑條例第二條第一項第三款、第七
條、第九條、第十條，罰金罰鍰提高標準條例第一條前段、修正
前罰金罰鍰提高標準條例第二條，判決如主文。
中    華    民    國    97    年     1    月    18    日
                  刑事第六庭  審判長法  官  洪俊誠
                                    法  官  高英賓
                                    法  官  戴博誠
上正本證明與原本無異。
如不服本判決，應於收受送達後10日內向本院提出上訴書狀（應
敘述具體理由並附繕本）。
上訴書狀如未敘述理由，應於上訴期間屆滿後20日內補提理由書
於本院。
                                    書記官  林政佑
中    華    民    國    97    年     1    月    18    日
【附錄論罪科刑法條】
刑法第三百零五條：
以加害生命、身體、自由、名譽、財產之事，恐嚇他人致生危害
於安全者，處二年以下有期徒刑、拘役或三百元以下罰金。
刑法第三百四十四條：
乘他人急迫、輕率或無經驗貸以金錢或其他物品，而取得與原本
顯不相當之重利者，處一年以下有期徒刑、拘役或科或併科一千
元以下罰金。
修正前刑法第三百四十五條：
以犯前條之罪為常業者，處五年以下有期徒刑，得併科三千元以
下罰金。
附表一：
┌──┬───┬────┬──────┬────┬────┬───┐
│編號│被害人│借款時間│借款地點    │借款方式│借款金額│年利率│
├──┼───┼────┼──────┼────┼────┼───┤
│一  │張許素│94年農曆│臺中市北屯區│十天為一│二萬元（│360%  │
│    │女    │前後某日│梅川東路4段 │期，每期│預扣第一│      │
│    │      │        │109號旅順休 │利息每一│期利息二│      │
│    │      │        │息站內。    │萬元利息│千元，實│      │
│    │      │        │            │一千元。│拿一萬八│      │
│    │      │        │            │        │千元）。│      │
├──┼───┼────┼──────┼────┼────┼───┤
│二  │申○○│95年1月 │均在臺中市北│均以十天│每次均借│108%  │
│    │      │某日起至│屯區○○○路│為一期，│款五萬元│      │
│    │      │四月某日│4段109號旅順│每期利息│。（每次│      │
│    │      │止（平均│休息站內。  │每五萬元│均預扣第│      │
│    │      │每月一次│            │利息一千│一期利息│      │
│    │      │，共借四│            │五百元。│一千五百│      │
│    │      │次）    │            │        │元，每次│      │
│    │      │        │            │        │實拿四萬│      │
│    │      │        │            │        │八千五百│      │
│    │      │        │            │        │元）。  │      │
├──┼───┼────┼──────┼────┼────┼───┤
│三  │酉○○│(1)94年5 │在臺中縣市不│(1)以十天│(1)借款八│(1)216%│
│    │      │  月間某│詳地點之吳忠│  為一期│  萬元（│(2)216%│
│    │      │  日。  │憲車內。    │  ，每期│  預扣第│      │
│    │      │(2)95年5 │            │  利息四│  一期利│      │
│    │      │  月間某│            │  千八百│  息四千│      │
│    │      │  日。  │            │  元。  │  八百元│      │
│    │      │        │            │(2)以十天│  ，實拿│      │
│    │      │        │            │  為一期│  七萬五│      │
│    │      │        │            │  ，每期│  千二百│      │
│    │      │        │            │  利息三│  元）。│      │
│    │      │        │            │  千元。│(2)借款五│      │
│    │      │        │            │        │  萬元（│      │
│    │      │        │            │        │  預扣第│      │
│    │      │        │            │        │  一期利│      │
│    │      │        │            │        │  息三千│      │
│    │      │        │            │        │  元，實│      │
│    │      │        │            │        │  拿四萬│      │
│    │      │        │            │        │  七千元│      │
│    │      │        │            │        │  ）。  │      │
├──┼───┼────┼──────┼────┼────┼───┤
│四  │地○○│94年3、4│在臺中市北屯│十天為一│借款二萬│360%  │
│    │      │月間某日│區○○○路4 │期，每期│元（預扣│      │
│    │      │        │段109號旅順 │利息每一│第一期利│      │
│    │      │        │休息站內。  │萬元利息│息二千元│      │
│    │      │        │            │一千元。│，實拿一│      │
│    │      │        │            │        │萬八千元│      │
│    │      │        │            │        │）。    │      │
├──┼───┼────┼──────┼────┼────┼───┤
│五  │黃○○│93年6、7│在臺中市北屯│十天為一│借款二萬│360%  │
│    │      │月間某日│區○○○路4 │期，每期│元（預扣│      │
│    │      │        │段109號旅順 │利息每一│第一期利│      │
│    │      │        │休息站內。  │萬元利息│息二千元│      │
│    │      │        │            │一千元。│，實拿一│      │
│    │      │        │            │        │萬八千元│      │
│    │      │        │            │        │）。    │      │
├──┼───┼────┼──────┼────┼────┼───┤
│六  │亥○○│(1)94年初│均在臺中市北│十天為一│(1)借款二│均為  │
│    │      │  某日。│屯區○○○路│期，每期│  萬元。│360%  │
│    │      │(2)94年中│4段109號旅順│利息每一│(2)借款一│      │
│    │      │  某日。│休息站內。  │萬元利息│  萬元。│      │
│    │      │(3)94年底│            │一千元。│(3)借款一│      │
│    │      │  某日。│            │        │  萬元。│      │
├──┼───┼────┼──────┼────┼────┼───┤
│七  │天○○│94年6、7│均在臺中市北│十天為一│每次借款│均為  │
│    │      │月間起至│屯區○○○路│期，每期│一萬元或│360%  │
│    │      │95年5月 │4段109號旅順│利息每一│二萬元不│      │
│    │      │初止    │休息站內。  │萬元利息│等（均先│      │
│    │      │        │            │一千元。│預扣第一│      │
│    │      │        │            │        │利息一千│      │
│    │      │        │            │        │元或二千│      │
│    │      │        │            │        │元，實拿│      │
│    │      │        │            │        │九千元或│      │
│    │      │        │            │        │一萬八千│      │
│    │      │        │            │        │元）。  │      │
├──┼───┼────┼──────┼────┼────┼───┤
│八  │未○○│93年7、8│在臺中市北屯│十天為一│借款十萬│360%  │
│    │      │月間某日│區○○○路4 │期，每期│元（預扣│      │
│    │      │        │段109號旅順 │利息每一│第一期利│      │
│    │      │        │休息站內。  │萬元利息│息一萬元│      │
│    │      │        │            │一千元。│，實拿九│      │
│    │      │        │            │        │萬元）。│      │
├──┼───┼────┼──────┼────┼────┼───┤
│九  │戌○○│時間長達│在臺中市北屯│十天為一│詳細借款│180%  │
│    │      │7、8年  │區○○○路4 │期，每期│總額不詳│      │
│    │      │        │段109號旅順 │利息每一│，惟每借│      │
│    │      │        │休息站內。  │萬元利息│一萬元預│      │
│    │      │        │            │五百元。│扣第一期│      │
│    │      │        │            │        │利息五百│      │
│    │      │        │            │        │元，實拿│      │
│    │      │        │            │        │九千五百│      │
│    │      │        │            │        │元。    │      │
├──┼───┼────┼──────┼────┼────┼───┤
│十  │張若痒│(1)94年2 │均在臺中市北│十天為一│(1)借款三│360%  │
│    │      │  、3月 │屯區○○○路│期，每期│  萬元（│      │
│    │      │  間某日│4段109號旅順│利息每一│  預扣第│      │
│    │      │  。    │休息站內。  │萬元利息│  一期利│      │
│    │      │(2)94年6 │            │一千元。│  息三千│      │
│    │      │  、7月 │            │        │  元，實│      │
│    │      │  間某日│            │        │  拿二萬│      │
│    │      │        │            │        │  七千元│      │
│    │      │        │            │        │  ）。  │      │
│    │      │        │            │        │(2)借款五│      │
│    │      │        │            │        │  萬元（│      │
│    │      │        │            │        │  預扣第│      │
│    │      │        │            │        │  一期利│      │
│    │      │        │            │        │  息五千│      │
│    │      │        │            │        │  元，實│      │
│    │      │        │            │        │  拿四萬│      │
│    │      │        │            │        │  五千元│      │
│    │      │        │            │        │  ）。  │      │
├──┼───┼────┼──────┼────┼────┼───┤
│十一│卯○○│94年5、6│在臺中市北屯│十天為一│借款二萬│360%  │
│    │      │月間某日│區○○○路4 │期，每期│元（預扣│      │
│    │      │        │段109號旅順 │利息每一│第一期利│      │
│    │      │        │休息站內。  │萬元利息│息二千元│      │
│    │      │        │            │一千元。│，實拿一│      │
│    │      │        │            │        │萬八千元│      │
│    │      │        │            │        │）。    │      │
├──┼───┼────┼──────┼────┼────┼───┤
│十二│午○○│94年8月 │均在臺中市北│十天為一│合計借款│360%  │
│    │      │間起至95│屯區○○○路│期，每期│二十五萬│      │
│    │      │年5月間 │4段109號旅順│利息每一│元（均先│      │
│    │      │止      │休息站內。  │萬元利息│預扣第一│      │
│    │      │        │            │一千元。│期利息，│      │
│    │      │        │            │        │實拿合計│      │
│    │      │        │            │        │二十二萬│      │
│    │      │        │            │        │五千元）│      │
│    │      │        │            │        │。      │      │
├──┼───┼────┼──────┼────┼────┼───┤
│十三│宇○○│94年9月 │在臺中市北屯│十天為一│借款二萬│360%  │
│    │      │初某日  │區○○○路4 │期，每期│元（預扣│      │
│    │      │        │段109號旅順 │利息每一│第一期利│      │
│    │      │        │休息站內。  │萬元利息│息二千元│      │
│    │      │        │            │一千元。│，實拿一│      │
│    │      │        │            │        │萬八千元│      │
│    │      │        │            │        │）。    │      │
├──┼───┼────┼──────┼────┼────┼───┤
│十四│Ｂ○○│94年10月│在臺中市北屯│十天為一│借款三萬│360%  │
│    │      │間某日  │區○○○路4 │期，每期│元（預扣│      │
│    │      │        │段109號旅順 │利息每一│第一期利│      │
│    │      │        │休息站內。  │萬元利息│息三千元│      │
│    │      │        │            │一千元。│，實拿二│      │
│    │      │        │            │        │萬七千元│      │
│    │      │        │            │        │）。    │      │
├──┼───┼────┼──────┼────┼────┼───┤
│十五│玄○○│95年4月 │在臺中市天津│十天為一│借款二萬│360%  │
│    │      │下旬某日│路與山西路口│期，每期│元（預扣│      │
│    │      │        │之「歐吉」泡│利息每一│第一期利│      │
│    │      │        │沫紅茶店內。│萬元利息│息二千元│      │
│    │      │        │            │一千元。│，實拿一│      │
│    │      │        │            │        │萬八千元│      │
│    │      │        │            │        │）。    │      │
├──┼───┼────┼──────┼────┼────┼───┤
│十六│Ａ○○│94年7月 │在臺中市北屯│每借款一│合計八萬│200%  │
│    │      │間某日起│區○○○路4 │萬二千元│四千元。│      │
│    │      │至95年5 │段109號旅順 │，還款期│        │      │
│    │      │月26日止│休息站內。  │間為三十│        │      │
│    │      │        │            │天，每四│        │      │
│    │      │        │            │年為一期│        │      │
│    │      │        │            │，每期應│        │      │
│    │      │        │            │支付本金│        │      │
│    │      │        │            │及利息共│        │      │
│    │      │        │            │二千元，│        │      │
│    │      │        │            │每月應支│        │      │
│    │      │        │            │付利息二│        │      │
│    │      │        │            │千元。  │        │      │
└──┴───┴────┴──────┴────┴────┴───┘
附表二：
┌──┬───┬────┬──────┬────┬────┬───┐
│編號│被害人│借款時間│借款地點    │借款方式│借款金額│年利率│
├──┼───┼────┼──────┼────┼────┼───┤
│一  │乙○○│(1)九十五│(1)臺中市進德│均以十天│(1)一萬五│360%  │
│    │      │  年二月│路二一號進德│為一期，│  千元（│      │
│    │      │  上旬某│休息站內。  │每期利息│  預扣第│      │
│    │      │  日    │(2)臺中市進德│每一萬元│  一期利│      │
│    │      │(2)九十五│路二一號進德│利息一千│  息一千│      │
│    │      │  年二月│休息站內。  │元元。  │  五百元│      │
│    │      │  中旬某│            │        │  ，實拿│      │
│    │      │  日    │            │        │  一萬三│      │
│    │      │        │            │        │  千五百│      │
│    │      │        │            │        │  元）。│      │
│    │      │        │            │        │(2)二萬元│      │
│    │      │        │            │        │  （預扣│      │
│    │      │        │            │        │  第一期│      │
│    │      │        │            │        │  利息二│      │
│    │      │        │            │        │  千元，│      │
│    │      │        │            │        │  實拿一│      │
│    │      │        │            │        │  萬八千│      │
│    │      │        │            │        │  元）。│      │
├──┼───┼────┼──────┼────┼────┼───┤
│二  │丙○○│(1)九十三│均在臺中市進│均以十天│(1)二萬元│360%  │
│    │      │  年底某│德路二一號進│為一期，│  （預扣│      │
│    │      │  月某日│德休息站內。│每期利息│  第一期│      │
│    │      │  。    │            │每一萬元│  利息二│      │
│    │      │(2)九十四│            │利息一千│  千元，│      │
│    │      │  年初某│            │元。    │  實拿一│      │
│    │      │  日某日│            │        │  萬八千│      │
│    │      │  起至九│            │        │  元）。│      │
│    │      │  十五年│            │        │(2)每次均│      │
│    │      │  一月二│            │        │  借款一│      │
│    │      │  十八日│            │        │  萬元。│      │
│    │      │  （農曆│            │        │  （均預│      │
│    │      │  除夕）│            │        │  扣第一│      │
│    │      │  前二、│            │        │  期利息│      │
│    │      │  三日止│            │        │  一千元│      │
│    │      │  ，平均│            │        │  ，每次│      │
│    │      │  每一、│            │        │  實拿一│      │
│    │      │  二個月│            │        │  萬九千│      │
│    │      │  一次。│            │        │  元）。│      │
├──┼───┼────┼──────┼────┼────┼───┤
│三  │己○○│九十四年│臺中市○○路│以十天為│一萬元（│360%  │
│    │      │五月間某│二一號進德休│一期，每│預扣第一│      │
│    │      │日      │息站內。    │期利息每│期利息一│      │
│    │      │        │            │一萬元利│千元，實│      │
│    │      │        │            │息一千元│拿一萬九│      │
│    │      │        │            │。      │千元）。│      │
├──┼───┼────┼──────┼────┼────┼───┤
│四  │丑○○│九十四年│臺中市○○路│以十天為│一萬元（│360%  │
│    │      │五月二十│二一號進德休│一期，每│預扣第一│      │
│    │      │一日    │息站內。    │期利息每│期利息一│      │
│    │      │        │            │一萬元利│千元，實│      │
│    │      │        │            │息一千元│拿一萬九│      │
│    │      │        │            │。      │千元）。│      │
└──┴───┴────┴──────┴────┴────┴───┘
附表三：
┌──┬────────────┬──┬─────┬─────┐
│編號│  物    品    名    稱  │數量│所/持有人 │備      註│
├──┼────────────┼──┼─────┼─────┤
│一  │電話簿                  │一本│甲○○所有│          │
├──┼────────────┼──┼─────┼─────┤
│二  │黃燕琪貸款小廣告        │一疊│甲○○所有│          │
├──┼────────────┼──┼─────┼─────┤
│三  │人人無線電台名片（計程車│一疊│甲○○所有│          │
│    │行）                    │    │          │          │
├──┼────────────┼──┼─────┼─────┤
│四  │個人筆記本（黑色）      │一本│甲○○所有│          │
├──┼────────────┼──┼─────┼─────┤
│五  │怡美無線電台名片        │一盒│甲○○所有│          │
├──┼────────────┼──┼─────┼─────┤
│六  │友愛無線電台名片        │一盒│甲○○所有│          │
├──┼────────────┼──┼─────┼─────┤
│七  │MOTOROLA T191手機       │一支│甲○○所有│          │
│    │門號：0000000000號      │    │          │          │
│    │SIM卡卡號：             │    │          │          │
│    │0000000000000000號      │    │          │          │
├──┼────────────┼──┼─────┼─────┤
│八  │MOTOROLA手機            │一支│甲○○所有│          │
│    │門號：0000000000號      │    │          │          │
│    │SIM卡卡號：             │    │          │          │
│    │000000000000000號       │    │          │          │
├──┼────────────┼──┼─────┼─────┤
│九  │KDT手機                 │一支│甲○○所有│          │
│    │門號：0000000000號      │    │          │          │
│    │SIM卡卡號：             │    │          │          │
│    │000000000000000號       │    │          │          │
├──┼────────────┼──┼─────┼─────┤
│十  │MOTOROLA手機            │一支│甲○○所有│子○○使用│
│    │門號：0000000000號      │    │          │          │
│    │SIM卡卡號：             │    │          │          │
│    │00000000000000000號     │    │          │          │
├──┼────────────┼──┼─────┼─────┤
│十一│空白商業本票            │四本│甲○○所有│          │
└──┴────────────┴──┴─────┴─────┘
附表四：
┌──┬──────────────────────┬──────────┐
│編號│               物  品  名  稱               │數                量│
├──┼──────────────────────┼──────────┤
│一  │ＮＥＣ牌行動電話                            │一支（含門號○九一七│
│    │                                            │五○三五六五號ＳＩＭ│
│    │                                            │卡一張）            │
├──┼──────────────────────┼──────────┤
│二  │癸○○第一銀行活期儲蓄存款存摺（帳號四○一五│一本                │
│    │0000000號）                          │                    │
├──┼──────────────────────┼──────────┤
│三  │乙○○國民身分證影本                        │一張                │
├──┼──────────────────────┼──────────┤
│四  │發票人乙○○、票面金額二十萬元、票號六三三九│一張                │
│    │六七號本票                                  │                    │
├──┼──────────────────────┼──────────┤
│五  │發票人丙○○、票面金額十萬元、票號六三三九五│一張                │
│    │八號本票                                    │                    │
├──┼──────────────────────┼──────────┤
│六  │發票人丑○○、票面金額十萬元、票號六三二七○│一張                │
│    │四號本票                                    │                    │
├──┼──────────────────────┼──────────┤
│七  │發票人丑○○、票面金額六萬元、票號四○五八八│一張                │
│    │○○號本票                                  │                    │
├──┼──────────────────────┼──────────┤
│八  │發票人熊建勳、票面金額十萬元、票號四○五八七│一張                │
│    │八三號本票                                  │                    │
├──┼──────────────────────┼──────────┤
│九  │發票人黃景燦、票面金額十萬元、票號四○五八七│一張                │
│    │九九號本票                                  │                    │
├──┼──────────────────────┼──────────┤
│十  │發票人黃景燦、票面金額五萬元、票號六三三九九│一張                │
│    │五五號本票                                  │                    │
├──┼──────────────────────┼──────────┤
│十一│發票人黃景裕、票面金額五萬元、票號四○五八七│一張                │
│    │八八號本票                                  │                    │
├──┼──────────────────────┼──────────┤
│十二│發票人陳利榮、票面金額六萬元、票號六二六七○│一張                │
│    │○八號本票                                  │                    │
├──┼──────────────────────┼──────────┤
│十三│發票人午○○、票面金額五萬元、票號四○五八七│一張                │
│    │九○號本票                                  │                    │
├──┼──────────────────────┼──────────┤
│十四│發票人鄭澤元、票面金額五萬元、票號四○五八七│一張                │
│    │九一號本票                                  │                    │
├──┼──────────────────────┼──────────┤
│十五│發票人陳張阿鬆、票面金額十萬元、票號一○五七│一張                │
│    │二九四號本票                                │                    │
├──┼──────────────────────┼──────────┤
│十六│發票人李方佑、票面金額十萬元、票號四○五八七│一張                │
│    │九八號本票                                  │                    │
├──┼──────────────────────┼──────────┤
│十七│發票人彭上展、票面金額十萬元、票號六三三九六│一張                │
│    │○號本票                                    │                    │
├──┼──────────────────────┼──────────┤
│十八│發票人彭上展、票面金額十萬元、票號六三二七一│一張                │
│    │八號本票                                    │                    │
├──┼──────────────────────┼──────────┤
│十九│發票人彭上展、票面金額五萬元、票號六三二七一│一張                │
│    │九號本票                                    │                    │
├──┼──────────────────────┼──────────┤
│二十│發票人江秉榮、票面金額十萬元、票號四○五八七│一張                │
│    │九五號本票                                  │                    │
├──┼──────────────────────┼──────────┤
│二一│發票人江秉榮、票面金額十萬元、票號六三三九五│一張                │
│    │一號本票                                    │                    │
├──┼──────────────────────┼──────────┤
│二二│發票人李源明、票面金額五萬元、票號六三三九五│一張                │
│    │四號本票                                    │                    │
├──┼──────────────────────┼──────────┤
│二三│發票人李文炳、票面金額十萬元、票號四○五八七│一張                │
│    │九六號本票                                  │                    │
├──┼──────────────────────┼──────────┤
│二四│發票人葉明雄、票面金額一萬元、票號六三二七二│一張                │
│    │四號本票                                    │                    │
├──┼──────────────────────┼──────────┤
│二五│發票人黃麗雲、票面金額十五萬元、票號六三二七│一張                │
│    │○七號本票                                  │                    │
├──┼──────────────────────┼──────────┤
│二六│發票人胡易承、票面金額二十萬元、票號六三三九│一張                │
│    │五七號本票                                  │                    │
├──┼──────────────────────┼──────────┤
│二七│發票人卓受佑、票面金額十五萬元、票號四○五八│一張                │
│    │八一四號本票                                │                    │
├──┼──────────────────────┼──────────┤
│二八│發票人金冠霖、票面金額十萬元、票號四○五八八│一張                │
│    │一九號本票                                  │                    │
├──┼──────────────────────┼──────────┤
│二九│黃景燦國民身分證影本                        │一張                │
├──┼──────────────────────┼──────────┤
│三十│陳利榮國民身分證影本                        │一張                │
└──┴──────────────────────┴──────────┘
附表五：
┌──┬────────────┬──┬─────┬──────────┐
│編號│  物    品    名    稱  │數量│所/持有人 │備                註│
├──┼────────────┼──┼─────┼──────────┤
│一  │發票人為巳○○之商業本票│一張│壬○○持有│票號：CH329298號    │
│    │                        │    │          │面額：九萬元        │
│    │                        │    │          │發票日：95年4月18日 │
│    │                        │    │          │                    │
├──┼────────────┼──┼─────┼──────────┤
│二  │空白商業本票            │二張│壬○○所有│票號：CH329299號、  │
│    │                        │    │          │CH329300號          │
├──┼────────────┼──┼─────┼──────────┤
│三  │鄭榮和之身分證影本      │四張│壬○○持有│                    │
└──┴────────────┴──┴─────┴──────────┘
附表六：
┌──┬────────────┬──┬─────┬──────────┐
│編號│  物    品    名    稱  │數量│所/持有人 │備                註│
├──┼────────────┼──┼─────┼──────────┤
│一  │棒球木棒                │三支│丁○○所有│                    │
├──┼────────────┼──┼─────┼──────────┤
│二  │棒球鋁棒                │二支│丁○○所有│                    │
├──┼────────────┼──┼─────┼──────────┤
│三  │手機                    │三支│丁○○所有│門號：0000000000號  │
│    │                        │    │          │                    │
│    │                        │    │          ├──────────┤
│    │                        │    │          │門號：0000000000號  │
│    │                        │    │          │                    │
│    │                        │    │          ├──────────┤
│    │                        │    │          │門號：0000000000號  │
│    │                        │    │          │                    │
├──┼────────────┼──┼─────┼──────────┤
│四  │空白商業本票            │二本│丁○○所有│                    │
├──┼────────────┼──┼─────┼──────────┤
│五  │茂聯資產管理有限公司委任│一份│丁○○所有│                    │
│    │契約書及委託書（空白）  │    │          │                    │
└──┴────────────┴──┴─────┴──────────┘
附表七：
┌──┬────────────┬──┬─────┬──────────┐
│編號│  物    品    名    稱  │數量│所/持有人 │備                註│
├──┼────────────┼──┼─────┼──────────┤
│一  │手機                    │一支│戊○○所有│門號：0000000000號  │
│    │                        │    │          │                    │
│    │                        │    │          │                    │
├──┼────────────┼──┼─────┼──────────┤
│二  │陳珮瑩彩色照片          │一張│戊○○持有│                    │
├──┼────────────┼──┼─────┼──────────┤
│三  │本票彩色影本            │三張│戊○○所有│票號：TH0000000號   │
│    │（發票人為陳珮瑩之本票）│    │          │面額：三十萬元      │
│    │                        │    │          │發票日：90年10月15日│
│    │                        │    │          ├──────────┤
│    │                        │    │          │票號：CH730434號    │
│    │                        │    │          │面額：一百萬元      │
│    │                        │    │          │發票日：90年10月15日│
│    │                        │    │          ├──────────┤
│    │                        │    │          │票號：TH0000000號   │
│    │                        │    │          │面額：九十萬元      │
│    │                        │    │          │發票日：90年10月15日│
└──┴────────────┴──┴─────┴──────────┘


司法院資訊處製作；財團法人民間司法改革基金會備份。
